# 陈版主，会计政策变更进行追溯调整是否需要调整应交税金？

提问人：alanwsm 时间：2018-01-30 15:42:53
陈版主及各位大神，先叩拜一下，情况是这样，
一家农药企业，最近准备IPO， 2017 年及之前都是采用代销的模式确认收入，即取得经销商的销售清单确认收入，这样的话每个月份的收入相对平滑。 保荐机构觉得代销模式不合适，要求企业从 2018 年开始改为经销模式（实际上更为符合公司事实，也符合行业的普遍做法），认定为会计政策变更，那么申报报表就要往前追溯调整 2017 年及之前年度的报表。
财政部 税务总局发布《关于简并增值税税率有关政策的通知》（财税〔 2017 〕 37 号）：自 2017 年 7 月 1 日起，简并增值税税率结构，取消了13%的增值税税率，公司销售农药的税率变为11%。
按照经销模式确认收入的话，公司的收入应该基本上确认在上半年（农药行业特点），这样 2017 年上半年原代销模式确认的收入比按照经销模式追溯调整的收入少了 1 亿左右 由于增值税税率调整的缘故，追溯调整的申报报表中增值税就应该多 1 亿*（13%-11%）=200万。这 200 万如何处理？我要向税务局补交吗？

回答人：chenyiwei
首先要确定：自 2018 年起，该企业的业务模式，以及各方在新业务模式下的权利义务关系是否发生了实质性的变化？如果是业务模式发生实质性变化导致会计核算方法相应改变的，则属于“本期发生的交易或者事项与以前相比具有本质差别而采用新的会计政策”，不属于会计政策变更，不应追溯调整前期；如果是以前采用的收入确认方法未恰当反映业务的经济实质和本企业承担权利义务和风险报酬情况，而改变前期核算方法的，则更可能是前期差错更正。
另外还要注意的是：税法规定的变更是不溯及既往的。对发生在 2016 年之前的业务仍适用当时的税率。除非税务机关认可前期纳税申报所依据的税收政策运用错误，否则不会再对前期已申报的税款进行调整。建议根据此处的具体情况，与税务机关沟通，确定是否有必要及可能对前期的纳税申报进行调整。